【裁判字號】    97,消債更,767
【裁判日期】    980624
【裁判案由】    更生事件
【裁判全文】
臺灣士林地方法院民事裁定           97年度消債更字第767號
債  務  人  甲○○
代  理  人  陳學驊律師
上列債務人聲請更生事件，本院裁定如下：
    主  文
債務人應於本裁定送達後十五日內，補提如附表所示文件，並為
補充陳述，如逾期未提出，則駁回更生之聲請。
    理  由
一、按債務人聲請更生時，應提出債權人清冊、債務人清冊及財
    產收入狀況說明書，應表明下列事項，並提出證明文件：(一)
    財產目錄，並其性質及所在地。(二)最近五年是否從事營業活
    動及平均每月營業額。(三)收入及必要支出之數額、原因及種
    類。(四)依法應受債務人扶養之人，此觀諸消費者債務清理條
    例第43條第1 項、第6 項規定自明。另法院認為必要時，得
    定期命債務人據實報告更生前2 年內財產變動之狀況，並對
    於財產及收入狀況等事項，為補充陳述，提出關係文件或為
    其他必要之調查，同條例第44條亦著有規定。次按，債務人
    聲請更生或清算不合程式或不備其他要件者，法院應以裁定
    駁回之，但其情形可以補正者，法院應定期間先命補正，同
    條例第8 條定有明文。且更生之聲請有拒絕提出關係文件者
    ，應駁回之，參諸同條例第46條第3 款規定自明。
二、查本件債務人具狀聲請更生，本院認有依消費者債務清理條
    例第44條規定，通知債務人提出如附表所示關係文件並為補
    充陳述之必要，爰定期命補正，如逾期未提出，則駁回其聲
    請。
中    華    民    國    98    年    6     月    24    日
                  民事第二庭  法      官  李瑜娟
上為正本係照原本作成。
本件不得抗告。
中    華    民    國    98    年    6     月    24    日
                              書  記  官  周嫣蘋
附表：1.據最大債權銀行日盛國際商銀陳報，債務人與最大債權
        銀行前置協商時係因未補足申請文件以致協商未成立，
        請詳述債務人僅提供聯徵中心債權人清冊，而不補其他
        必要文件之理由。
      2.債務人自96年起迄今之在職證明、勞保卡及薪資單明細
        或薪資轉帳資料，並釋明債務人現職工作所從事之內容
        及收入狀況為何，一併附上97年度綜合所得稅各類所得
        資料清單。
      3.債務人陳報債務人及債務人之女張至雯各領有2,000 元
        及4,000 元殘障津貼，說明領取之資格，並提出相關證
        明文件。
      4.釋明所租賃之房屋坪數，供何人居住，如何分攤租金，
        及共同生活費用（包括水、電、瓦斯、膳食費等），提
        出所租賃之房地土地及建物登記謄本。
      5.提出應受扶養人張至雯95、96、97年綜合所得稅各類所
        得資料清單及財產歸屬資料清單，在學證明文件，又是
        否申請就學貸款？又債務人主張每月需花費16,000元扶
        養費，業已提出相關單據證明其扶養支出，惟其月支出
        高達21,279元，顯高於內政部主計處公布97年度臺北市
        最低生活費14,558元（含食衣住行育樂醫療保險等費用
        ），亦超出一般人之花費，釋明其支出必要性為何？
      6.債務人於積欠高額債務無力清償之情形下，仍租屋居住
        ，每月支出租金高達10,000元、膳食費12,000元、水電
        瓦斯電話費4,320 元、日常治裝2,000 元、交通費1,00
        0元、勞健保費1,372元、醫療費813 元，共31,505元，
        顯高於內政部主計處公布98年度臺北市最低生活費14,5
        58元（含食衣住行育樂醫療保險等費用），亦超出一般
        人之花費，又教養費5,000 元、娛樂費1,000 元不得計
        入必要費用，應予扣除。債務人未撙節支出，有不當浪
        費之情，顯無更生之誠意。陳明倘日後開始更生程序，
        債務人之具體更生方案（應含還款來源、清償金額、清
        償比例、分期清償方法、最終清償期）為何？


司法院資訊處製作；財團法人民間司法改革基金會備份。
